臺灣高雄地方法院民事裁定　　　　　 100年度司財管字第70號
聲　請　人　林越綏
法定代理人　陳寶英
上聲請人聲請對被繼承人林峻廷指定遺產管理人事件，本院裁定
如下：
    主  文
指定財政部國有財產局臺灣南區辦事處為被繼承人林峻廷（男，
民國○○○年○月○日生，身分證統一編號：Ｚ0000000
00號）之遺產管理人。
程序費用新臺幣壹仟元由被繼承人林峻廷之遺產負擔。
    理  由
一、聲請意旨略以：被繼承人林峻廷（男，民國○○年○ 月○ 日生
    ，身分證統一編號：Ｚ000000000號，生前最後住所：高雄縣
    甲仙鄉○○村○○路152 號）於98年8 月9 日死亡，其未婚
    無子嗣，其母鄭小麗早於96年4 月22日死亡，其父林宜聰與
    被繼承人因莫拉克風災同時於98年8 月9 日死亡，僅餘聲請
    人為被繼承人之合法且唯一繼承人，聲請人為大陸地區人民
    ，前向本院聲明繼承被繼承人在臺之遺產，並經本院於100
    年5 月16日以雄院高99司聲繼司厚字第70號通知准予備查在
    案，為此，爰依法聲請對被繼承人指定遺產管理人等語。
二、(一)按繼承開始時，繼承人之有無不明者，由親屬會議於1 個
    月內選定遺產管理人，並將繼承開始及選定遺產管理人之事
    由，向法院報明；親屬會議依前條規定為報明後，法院應依
    公示催告程序，定6 個月以上之期限，公告繼承人，命其於
    期限內承認繼承；又無親屬會議或親屬會議未於前條所定期
    限內選定遺產管理人者，利害關係人或檢察官，得聲請法院
    選任遺產管理人，並由法院依前項規定為公示催告，民法第
    1177條、第1178條分別定有明文。是繼承開始時，繼承人有
    無不明，而無親屬會議或親屬會議未於繼承開始時1 個月內
    選定遺產管理人者，利害關係人即得聲請法院選任遺產管理
    人，並不以先行召集親屬會議為法院選任遺產管理人前置程
    序之必要。(二)再按「被繼承人在臺灣地區之遺產，由大陸地
    區人民依法繼承者，其所得財產總額，每人不得逾新臺幣二
    百萬元。超過部分，歸屬臺灣地區同為繼承之人；臺灣地區
    無同為繼承之人者，歸屬臺灣地區後順序之繼承人；臺灣地
    區無繼承人者，歸屬國庫。」；「前條第一項之遺產事件，
    其繼承人全部為大陸地區人民者，除應適用第六十八條之情
    形者外，由繼承人、利害關係人或檢察官聲請法院指定財政
    部國有財產局為遺產管理人，管理其遺產。」；「現役軍人
    或退除役官兵死亡而無繼承人、繼承人之有無不明或繼承人
    因故不能管理遺產者，由主管機關管理其遺產。」，臺灣地
    區與大陸地區人民關係條例第67條第1 項、第67條之1 第1
    項及第68條第1 項分別定有明文。
三、經查：
  (一)聲請人主張之首揭事實，業據其提出被繼承人之繼承系統表
    、本院99年度監字第48號民事裁定、本院100 年5 月16日雄
    院高99司聲繼司厚字第70號通知、中華人民共和國福建省福
    州市公證處（2006）榕公證內民字第526 號出生公證書暨財
    團法人海峽交流基金會（98）核字第139598號證明書、中華
    人民共和國福建省福州市公證處（2011）榕公證內民字第21
    43號親屬關係公證書暨財團法人海峽交流基金會（100 ）核
    字第047407號證明書、中華人民共和國福建省福州市公證處
    （2011）榕公證內民字第2144號委託書公證書暨財團法人海
    峽交流基金會（100 ）核字第047404號證明書各1 份為證，
    堪信屬實。
  (二)被繼承人於98年8 月9 日死亡，其未婚無子嗣，其母鄭小麗
    早於96年4 月22日死亡，其父林宜聰與被繼承人因莫拉克風
    災同時於98年8 月9 日死亡，僅餘聲請人為被繼承人之合法
    且唯一繼承人，聲請人為大陸地區人民，前向本院聲明繼承
    被繼承人在臺之遺產，經本院於100 年5 月16日以雄院高99
    司聲繼司厚字第70號通知准予備查在案，有被繼承人之繼承
    系統表、被繼承人及其父母之全戶除戶資料查詢結果、聲明
    人之大陸地區常住人口登記卡、大陸地區人民入出臺灣地區
    申請書、入出境許可證及本院100 年5 月16日雄院高99司聲
    繼司厚字第70號通知各1 份在卷可憑，經本院依職權調取本
    院99年度司聲繼字第70號聲明卷宗核閱屬實；復查無被繼承
    人之親屬曾經召開親屬會議，或曾經議決被繼承人之遺產管
    理人，並依民法第1177條向本院報明之情形，依前開法律規
    定，聲請人聲請指定被繼承人之遺產管理人，於法即無不合
    ，爰指定財政部國有財產局臺灣南區辦事處為被繼承人之遺
    產管理人。
四、依非訟事件法第157 條、第24條第1 項，裁定如主文。
五、如對本裁定抗告，須於裁定送達後10日之不變期間內，向本
    院提出抗告狀，並繳納抗告費新臺幣1,000 元。
中    華    民    國    100   年    11    月    25    日
                  家事法庭  司法事務官  林于莙